【裁判字號】    98,易,1992
【裁判日期】    980826
【裁判案由】    竊盜等
【裁判全文】
臺灣臺北地方法院刑事判決      九十八年度易字第一九九二號
公  訴  人  臺灣臺北地方法院檢察署檢察官
被      告  丁○○
上列被告因竊盜案件，經檢察官提起公訴（九十七年度偵字第二
五八二三號），本院判決如下：
    主  文
丁○○攜帶兇器竊盜，累犯，處有期徒刑拾月，扣案鑰匙壹串及
剪刀貳把均沒收之；又攜帶兇器竊盜，累犯，處有期徒刑拾月，
扣案鑰匙壹串及剪刀貳把均沒收之；又攜帶兇器竊盜，累犯，處
有期徒刑拾月，扣案剪刀貳把均沒收之。應執行有期徒刑貳年，
扣案鑰匙壹串及剪刀貳把均沒收之。
    事  實
一、丁○○於民國九十二年間因贓物案件，經臺灣板橋地方法院
    以九十二年度簡字第一四七三號判處有期徒刑六月確定，於
    九十三年八月二十六日縮刑期滿執行完畢，又於九十四年間
    因竊盜、施用毒品案件，先後經臺灣板橋地方法院以九十四
    年度簡上字第一一七號、九十四年度簡字第八六二號各判處
    有期徒刑六月、四月確定；再於九十五年間因贓物及加重竊
    盜、施用毒品、竊盜及贓物案件，分別經臺灣士林地方法院
    、臺灣板橋地方法院、臺灣高等法院以九十四年度易字第九
    七四號、九十四年度易字第一六五○號、九十五年度上易字
    第一七一五號，各判處有期徒刑六月及八月、六月、一年六
    月及四月確定，嗣上開數罪經臺灣高等法院以九十六年度聲
    減字第三八○九號裁定減刑並定應執行有期徒刑十一月確定
    ，於九十七年三月二十五日縮短刑期假釋出監，並於同年七
    月五日假釋付保護管束執行期滿，未經撤銷假釋，其未執行
    之刑，以已執行論，猶不知悔改，竟意圖為自己不法之所有
    ，攜帶其所有之鑰匙一串及客觀上可為兇器使用之剪刀二把
    ，於同年十一月十日中午時分，在臺北縣永和市○○路四十
    七巷四十六號前，徒手開啟甲○○所有停放於該處車牌號碼
    ＶＰ—九四一○號自用小貨車疏未上鎖之車門，以上開鑰匙
    啟動該自用小貨車引擎後竊取之，供己代步使用。嗣於同年
    月十一日晚間七時五十分許（起訴書誤植為下午四、五時許
    ），其駕駛上開竊得之自用小貨車，並攜帶前開鑰匙及客觀
    上可為兇器使用之剪刀，行經臺北縣新店市○○路六號前，
    見車牌號碼ＨＵ—八九六二號（起訴書誤載為車牌號碼ＨＵ
    —九八六二號）自用小貨車停放於該處，車門未鎖，又意圖
    為自己不法之所有，以前揭相同手法竊取該自用小貨車，並
    將之駛往前方約五百公尺處臺北縣新店市○○路十四號停車
    棚，停放於戊○○所使用車牌號碼ＧＶ—六三二八號自用小
    貨車左側，旋步行返回臺北縣新店市○○路六號前，將車牌
    號碼ＶＰ—九四一○號自用小貨車駛往同址停車棚車牌號碼
    ＧＶ—六三二八號自用小貨車之右側停放，其見車牌號碼Ｇ
    Ｖ—六三二八號自用小貨車車內有汽車音響，並置放手提切
    割機、噴燈、壓端子夾、工作袋等物品，另基於意圖為自己
    不法之所有及毀損之犯意，於同日晚間八時二十分許，在上
    址停車棚，以所攜帶上開客觀上可為兇器使用之剪刀，損壞
    車牌號碼ＧＶ—六三二八號自用小貨車左前車門門鎖後開啟
    車門，竊取置於該車內汽車駕駛執照一張、手提切割機一臺
    、噴燈一組、壓端子夾一枝、工作袋二組，並將之搬運至其
    所竊取車牌號碼ＨＵ—八九六二號（起訴書誤繕為車牌號碼
    ＨＵ—九六八二號）自用小貨車上，其再以前開剪刀將車牌
    號碼ＧＶ—六三二八號自用小貨車內之汽車音響電線剪斷，
    接續竊取該音響主機之際，適為警發現而當場查獲，並扣得
    其所有供竊盜所用之前開鑰匙一串及剪刀二把。
二、案經丙○○、戊○○訴由臺北縣政府警察局新店分局報請臺
    灣臺北地方法院檢察署檢察官偵查起訴。
    理  由
壹、證據能力方面：
    按被告以外之人於審判外之言詞或書面陳述，除法律有規定
    者外，不得作為證據，刑事訴訟法第一百五十九條第一項固
    定有明文；惟被告以外之人於偵查中向檢察官所為之陳述，
    除顯有不可信之情況者外，得為證據；又被告以外之人於審
    判外之陳述，雖不符刑事訴訟法第一百五十九條之一至第一
    百五十九條之四之規定，而經當事人於審判程序同意作為證
    據，法院審酌該言詞陳述或書面陳述作成時之情況，認為適
    當者，亦得為證據，當事人、代理人或辯護人於法院調查證
    據時，知有第一百五十九條第一項不得為證據之情形，而未
    於言詞辯論終結前聲明異議者，視為有前項之同意，同法第
    一百五十九條之一第二項、第一百五十九條之五亦分別定有
    明文。證人即告訴人丙○○、戊○○於偵查中之證述，雖屬
    被告以外之人於審判外之陳述，然本院審酌其於偵查中之證
    詞業經具結，有證人結文附卷可稽（見臺灣臺北地方法院檢
    察署九十七年度偵字第二五八二三號偵查卷第九十八頁、第
    九十九頁），當事人於審判程序對於上開證人於審判外之陳
    述並未爭執，顯已放棄詰問權之行使，復無顯不可信之情況
    ，自得為證據。又證人即被害人甲○○於警詢中之證述，雖
    屬被告以外之人於審判外之言詞陳述，然當事人於審判程序
    對於該證據方法之證據能力並未爭執，本院審酌前開證人於
    審判外之言詞陳述於作成時之情況，並無違法不當或證明力
    明顯過低之瑕疵，認前揭證據方法，適為本案之證據；至其
    餘資以認定本案犯罪事實之非供述證據（詳後述），亦查無
    違反法定程序取得之情形，依同法第一百五十八條之四反面
    規定，洵具證據能力。
貳、實體方面：
一、訊據被告丁○○固坦承竊取車牌號碼ＶＰ—九四一○號自用
    小貨車，惟矢口否認有何竊取車牌號碼ＨＵ—八九六二號自
    用小貨車及車牌號碼ＧＶ—六三二八號自用小貨車車內物品
    之犯行，辯稱：伊係於九十七年十一月十一日下午四、五時
    許，在臺北縣永和市○○路四十七巷四十六號前，趁車主甲○○不在車上之際，以自備之鑰匙插入該車電門內發動引擎
    後竊取該車，並駛往臺北縣新店市○○路尋找友人，到達時
    間約同日下午五時至六時許，伊將該車停放在臺北縣新店市
    ○○路十四號停車棚，同時發現已有車牌號碼ＨＵ—八九六
    二號及車牌號碼ＧＶ—六三二八號自用小貨車停放該處，約
    莫十分鐘後，伊發現遠處有警用巡邏車駛來，一時心虛，而
    以步行方式離開該停車棚，在距離該車棚約二十至三十公尺
    處，遭巡邏警員攔檢盤查身分，因伊證件放在車牌號碼ＧＶ
    —六三二八號自用小貨車上，不得不返回車上拿取，當警員
    詢問伊所駕駛車牌號碼ＧＶ—六三二八號自用小貨車係何人
    所有，伊只好向警員坦承行竊，因唯恐家人及女友知悉伊施
    用及持有毒品，乃央求警員不要移送，警員遂要伊扛下竊取
    車牌號碼ＨＵ—八九六二號及車牌號碼ＧＶ—六三二八號自
    用小貨車車內物品之罪責云云。經查：
  (一)上揭事實，業據：
    1.證人即臺北縣政府警察局新店分局龜山派出所乙○○警員
      於本院審理時結證：於九十七年十一月十一日晚上八時左
      右，我們在執行巡邏勤務，接獲勤務中心通報，丙○○所
      有車牌號碼ＨＵ—八九六二號自用小貨車停放在臺北縣新
      店市○○路六號前被移動，適為該處警衛發現通知丙○○
      ，丙○○立即向一一○勤務中心報案，我們接獲勤務中心
      通報後，立即前往上址詢問警衛該車之行進方向，我們開
      著巡邏車在距離前址四、五百公尺看到車牌號碼ＨＵ—八
      九六二號自用小貨車停放在臺北縣新店市○○路十四號停
      車棚，車頭朝內，旁邊停放一臺車頭朝內，車牌號碼ＧＶ
      —六三二八號之自用小貨車，我見車牌號碼ＧＶ—六三二
      八號自用小貨車之車門開啟，被告斜趴在副駕駛座拆東西
      ，我觀察被告約二、三十秒，被告好像警覺到後面有警車
      ，馬上躲到旁邊車牌號碼ＶＰ—九四一○號自用小貨車後
      面，我就大聲問被告：你在做什麼！被告就走出來，我上
      前盤查被告，被告說他來找他的師傅，因為現場是我的管
      區，我對該處很熟，就詢問被告那位師傅之姓名及住址，
      被告支支吾吾說不出來，我覺得很可疑，就請同事壓制住
      被告，並走到車牌號碼ＧＶ—六三二八號自用小貨車那邊
      察看，發現該車汽車音響被拆解，再開啟勤務中心所通報
      失竊之車牌號碼ＨＵ—八九六二號自用小貨車未上鎖之車
      門，發現裡面有屬於車牌號碼ＧＶ—六三二八號自用小貨
      車的行照、手提切割機、噴燈、壓端子夾、工作袋等物品
      ，被告就當場承認竊取車牌號碼ＨＵ—八九六二號自用小
      貨車及車牌號碼ＧＶ—六三二八號自用小貨車車內物品，
      並表示其將從車牌號碼ＧＶ—六三二八號自用小貨車內竊
      得之物品，搬到車牌號碼ＨＵ—八九六二號自用小貨車上
      ，我們把被告帶回派出所，詢問被告如何抵達現場，被告
      說他是開車牌號碼ＶＰ—九四一○號自用小貨車去的，經
      查證結果該車亦為失竊車輛，被告才坦承該車亦為他所竊
      取，並承認是以扣案的鑰匙啟動車牌號碼ＶＰ—九四一○
      號及ＨＵ—八九六二號自用小貨車引擎後竊取車輛，及以
      扣案剪刀破壞車牌號碼ＧＶ—六三二八號自用小貨車之門
      鎖及剪斷音響電線後，竊取該車車內物品，查獲當時被告
      身上並未查獲任何與施用毒品相關之跡證，且被告當時人
      很清醒，並無任何施用毒品之情狀，被告亦未提及有關施
      用毒品之事等語綦詳（見本院卷第四十八頁至第五十一頁
      ）。
    2.證人戊○○於偵查中亦證稱：警方於九十七年十一月十一
      日下午八時二十分許，在臺北縣新店市○○路十四號前查
      獲被告正在竊取我所有車牌號碼ＧＶ—六三二八號自用小
      貨車上物品，放在另一臺其所竊得車牌號碼ＨＵ—八九六
      二號自用小貨車上，警方盤查時大聲說：你在幹什麼！我
      住在附近好奇往屋外察看，才知道被告破壞我所使用車牌
      號碼ＧＶ—六三二八號自用小貨車左前門門鎖，拆解汽車
      音響並將音響電線剪掉，竊取我所有之汽車音響主機、手
      提切割機、噴燈、壓端子夾、二個工作袋，共損失約新臺
      幣一萬元等語明確（見同上偵查卷第九十六頁至第九十七
      頁、第三十頁至第三十一頁）。
    3.證人丙○○於偵查中亦證述：車牌號碼ＨＵ—八九六二號
      自用小貨車係我所有，停放在臺北縣新店市○○路六號前
      ，於九十七年十一月十一日下午七時五十分許發現失竊，
      我立即以電話向臺北縣政府警察局新店分局龜山派出所報
      案，警方隨即派員至現場察看，並以巡邏車在附近協尋，
      另要我至派出所製作筆錄，當我到派出所欲作筆錄時，即
      傳回被告將竊得之物品放在我車上，並已遭逮捕等語甚詳
      （見同上偵查卷第九十六頁至第九十七頁、第二十八頁至
      第二十九頁）。
    4.證人甲○○於警詢時亦證稱：車牌號碼ＧＶ—六三二八號
      自用小貨車係我所有，停放在臺北縣永和市○○路四十七
      巷四十六號前，於九十七年十一月十日晚間七時三十分許
      發現失竊，我以電話向臺北縣政府永和分局得和派出所報
      案，警方於同年月十一日晚間八時二十分許，在臺北縣新
      店市○○路十四號前所查獲車牌號碼ＧＶ—六三二八號自
      用小貨車，確為我所失竊之車輛等語甚明（見同上偵查卷
      第二十六頁至第二十七頁）。
    5.並有證人乙○○警員當庭繪製之現場圖、車牌號碼ＨＵ—
      八九六二號及ＧＶ—六三二八號行車執照影本、贓物認領
      保管單、臺北縣政府警察局車輛協尋電腦輸入單、臺北縣
      政府警察局車輛尋獲電腦輸入單、採證照片在卷可稽（見
      本院卷第五十六頁、同上偵查卷第三十九頁、第四十頁、
      第四十四頁、第四十七頁、第四十八頁、第四十九頁、第
      五十頁至第五十七頁），復有鑰匙一串及剪刀二把扣案可
      資佐證。
  (二)被告雖辯稱：車牌號碼ＶＰ—九四一○號自用小貨車，係伊
    於九十七年十一月十一日下午四、五時許，在臺北縣永和市
    ○○路四十七巷四十六號前所竊取，伊在距離臺北縣新店市
    ○○路十四號停車棚約二十至三十公尺之廣興路上，遭巡邏
    警員攔下盤查身分，因恐家人及女友知悉伊施用及持有毒品
    ，乃央求警員不要移送，警員便要伊扛下竊取車牌號碼ＨＵ
    —八九六二號自用小貨車及車牌號碼ＧＶ—六三二八號自用
    小貨車車內物品之罪責云云。惟：
    1.甲○○於九十七年十一月十日下午七時三十分許，即發現
      其所有停放於臺北縣永和市○○路四十七巷四十六號前，
      車牌號碼ＧＶ—六三二八號之自用小貨車遭竊，並於同年
      月十一日上午六時二十分許向臺北縣政府警察局永和分局
      得和派出所報案，業據證人甲○○證述如上，並有臺北縣
      政府警察局車輛協尋電腦輸入單、臺北縣政府警察局車輛
      尋獲電腦輸入單附卷足憑（見同上偵查卷第四十五頁、第
      四十六頁），是被告辯稱：伊於九十七年十一月十一日下
      午四、五時許，在上址竊得車牌號碼ＧＶ—六三二八號之
      自用小貨車云云，要與事實不符，不足採信。
    2.車牌號碼ＨＵ—八九六二號自用小貨車及車牌號碼ＧＶ—
      六三二八號自用小貨車車內之手提切割機、噴燈、壓端子
      夾、汽車音響主機及工作袋等物品失竊及查獲經過，分據
      證人乙○○警員、丙○○、戊○○詳證如前，渠等證述情
      節互核相符，且被告於查獲當時並無任何施用毒品之情狀
      ，身上亦未查獲任何與施用毒品相關之跡證，更未提及施
      用毒品之事，此據證人乙○○警員結證屬實，且證人乙○○警員、丙○○、戊○○與被告素不相識，又無仇隙，衡
      情應無干冒自身觸犯偽證重罪，設詞攀誣之必要，是被告
      辯稱：伊施用及持有毒品因恐家人及女友知悉，乃央求警
      員不要移送，警員遂要伊扛下竊取車牌號碼ＨＵ—八九六
      二號自用小貨車及車牌號碼ＧＶ—六三二八號自用小貨車
      車內物品罪責云云，顯係事後卸責之詞，委不足取。
  (三)綜上所述，被告辯解，要屬飾卸之詞，殊無可採。本案事證
    明確，被告攜帶兇器竊盜及毀損犯行，均堪認定，應依法論
    科。
二、按刑法第三百二十一條第一項第三款攜帶兇器竊盜罪，係以
    行為人攜帶兇器竊盜為其加重條件，此所謂兇器，其種類並
    無限制，凡客觀上足對人之生命、身體、安全構成威脅，具
    有危險性之兇器均屬之，且祇須行竊時攜帶此種具有危險性
    之兇器為已足，並不以攜帶之初有行兇之意圖為必要（最高
    法院七十九年臺上字第五二五三號判例參照）。扣案剪刀二
    把係金屬製品，質硬而型尖，客觀上足以危害他人生命、身
    體之安全，自屬兇器。核被告所為，係犯刑法第三百二十一
    條第一項第三款攜帶兇器竊盜罪及刑法第三百五十四條毀損
    器物罪。被告雖以數行為竊取車牌號碼ＧＶ—六三二八號自
    用小貨車車內數物品，然係於密切接近之時間，於同一地點
    實施，侵害同一之法益，各行為之獨立性極為薄弱，依一般
    社會健全觀念，在時間差距上，難以強行分開，在刑法評價
    上，以視為數個舉動之接續施行，合為包括之一行為予以評
    價，較為合理，屬接續犯，而為包括之一罪（最高法院八十
    六年臺上字第三二九五號判例參照）。又被告係以破壞汽車
    門鎖之毀損行為，同時著手實施攜帶兇器竊盜之犯行，時間
    上相續，屬一行為觸犯上開二罪名，為想像競合犯，應依刑
    法第五十五條規定，從一重之攜帶兇器竊盜罪處斷。另被告
    所犯上開三罪，雖時間緊接，惟地點不同，其主觀上對於本
    案行竊財物分屬不同人所有一節，應有所認識，顯係基於各
    別之犯意而起意行竊，此核與接續犯之要件尚屬有間，應予
    分論併罰。又被告於九十二年間因贓物案件，經臺灣板橋地
    方法院以九十二年度簡字第一四七三號判處有期徒刑六月確
    定，於九十三年八月二十六日縮刑期滿執行完畢，又於九十
    四年間因竊盜、施用毒品案件，先後經臺灣板橋地方法院以
    九十四年度簡上字第一一七號、九十四年度簡字第八六二號
    各判處有期徒刑六月、四月確定；再於九十五年間因贓物及
    加重竊盜、施用毒品、竊盜及贓物案件，分別經臺灣士林地
    方法院、臺灣板橋地方法院、臺灣高等法院以九十四年度易
    字第九七四號、九十四年度易字第一六五○號、九十五年度
    上易字第一七一五號，各判處有期徒刑六月及八月、六月、
    一年六月及四月確定，嗣上開數罪經臺灣高等法院以九十六
    年度聲減字第三八○九號裁定減刑並定應執行有期徒刑十一
    月確定，於九十七年三月二十五日縮短刑期假釋出監，並於
    同年七月五日假釋付保護管束執行期滿，未經撤銷假釋，其
    未執行之刑，以已執行論，有臺灣高等法院被告前案紀錄表
    存卷可按（見本院卷第五十七頁至第八十八頁），其前受徒
    刑之執行完畢，五年以內故意再犯本案有期徒刑以上之罪，
    為累犯，均應依刑法第四十七條第一項之規定加重其刑。爰
    審酌被告正值壯年，不思以正途營生，竟冀望不勞而獲行竊
    他人財物，所為損害被害人，且危害社會治安匪淺，及其犯
    罪之動機、目的、手段、生活狀況、智識程度、所竊得財物
    之價值等一切情狀，認公訴人就上開三罪，各具體求處有期
    徒刑一年，稍嫌過重，爰分別量處如主文所示之刑，並定其
    應執行之刑。扣案鑰匙一串及剪刀二把，係供犯罪所用，且
    屬於被告所有，業據被告供承在卷（見本院卷第四十二頁反
    面），爰依刑法第三十八條第一項第二款之規定諭知沒收。
據上論斷，應依刑事訴訟法第二百八十四條之一、第二百九十九
條第一項前段，刑法第三百二十一條第一項第三款、第三百五十
四條、第五十五條、第五十一條第五款、第三十八條第一項第二
款，刑法施行法第一條之一第一項、第二項前段，判決如主文。
本案經檢察官楊冀華到庭執行職務
中    華    民    國  九十八  年    八    月  二十六  日
                          臺灣臺北地方法刑事第七庭
                              法      官  孫萍萍
以上正本證明與原本無異。
如不服本判決，應於收受送達後十日內向本院提出上訴書狀，並
應敘述具體理由；其未敘述上訴理由者，應於上訴期間屆滿後二
十日內向本院補提理由書（均須按他造當事人之人數附繕）「切
勿逕送上級法院」。
                              書  記  官  林義盛
中    華    民    國  九十八  年    八    月  二十六  日
附錄本案論罪科刑法條全文：
刑法第三百二十一條
犯竊盜罪而有左列情形之一者，處六月以上五年以下有期徒刑：
一、於夜間侵入住宅或有人居住之建築物、船艦或隱匿其內而犯
    之者。
二、毀越門扇、牆垣或其他安全設備而犯之者。
三、攜帶兇器而犯之者。
四、結夥三人以上而犯之者。
五、乘火災、水災或其他災害之際而犯之者。
六、在車站或埠頭而犯之者。
前項之未遂犯罰之。
刑法第三百五十四條
毀棄、損壞前二條以外之他人之物或致令不堪用，足以生損害於
公眾或他人者，處二年以下有期徒刑、拘役或五百元以下罰金。


司法院資訊處製作；財團法人民間司法改革基金會備份。
